# 请教陈版：同一控制下企业合并问题

提问人：跨度防护 时间：2017-09-20 10:28:36
2013 年 11 月，A公司股东B购买C公司100%股权，价格为 500 万， 2014 年 2 月C公司增资引入A，增资额 500 万，增资后A B各占C50%股权，但 2014 年 2 月净资产仅为 300 万，从报表看A公司亏了 350 万，请教陈版：（ 1 ）这种情况是否具有商业实质，两次投资时间间隔不长，且价钱一样，是否可以理解为具有商业实质？如果具有，A在编制合并报表时对该差异冲减资本公积或留存收益；（ 2 ）若不具有商业实质，该如何处理呢？

回答人：chenyiwei
建议考虑：A在 2013 年 11 月向B购买C的 100 ％股权的作价是否公允？A与B是否为非关联方？是否与其他交易之间存在关联或一揽子交易的关系？在 2013 年 11 月到 2014 年 2 月期间，C的财务状况和经营成果是否发生过重大变化？如果以 2014 年 2 月为基准日对C进行追溯评估，则C股权的整体价值为多少？ 另外，A、B各持股 50 ％，如何证明A可以控制C？

提问人：跨度防护 时间：2017-09-21 00:19:18
陈版：你好，（ 1 ）B一直是A的股东，案例中不是A向B购买C，而是B根据实收资本向外部股东购买C100%股权；（ 2 ）在 2013 年 11月到 2014 年 2 月期间，C的财务状况和经营成果未发生过重大变化？（ 3 ）如果以 2014 年 2 月为基准日对C进行追溯评估，由于净资产一定，估计变化不会太大；（ 4 ）案例中A、B各持股 50 ％，是我没描述清楚，实际上A在增资后的2014.11月，B又处置了部分股权，所以此时A能控制C；（ 5 ）B购买C时是根据实收资本向外部股东购买。 在这种情况下，上述问题该如何考虑呢？

回答人：chenyiwei
该交易对A是同一控制下合并，B取得C的价格可以看作当时的公允价值，因为时间较近也可以认为是 2014 年 2 月的公允价值。A的个别报表和合并报表需按《企业会计准则解释第 6 号》第二条处理，以 2013 年 11 月的公允价值持续计算